【裁判字號】    90,交易,158
【裁判日期】    901017
【裁判案由】    過失傷害
【裁判全文】
臺灣屏東地方法院刑事判決                          九十年度交易字第一五八號
    公  訴  人  臺灣屏東地方法院檢察署檢察官
    被      告  甲○○
右列被告因過失傷害案件，經檢察官提起公訴（九十年度偵字第二三○五號），本院
判決如左：
    主  文
甲○○因過失傷害人，處拘役伍拾日，如易科罰金，以佰元折算壹日。
    事  實
一、甲○○於民國九十年一月十四日凌晨零時三十分許，駕駛車牌號碼ＶＲ--８５６
    ５號自小客車，沿屏東縣長治鄉○○路由東往西方向行駛，行經復興路二號圓環
    前時，本應注意汽車行駛時，駕駛人應注意車前狀況，並隨時採取必要之安全措
    施及應遵守道路交通號誌之指示行駛，而依當時之天侯、路況及視線等情形，又
    無不能注意之情事，竟未遵循交通標誌所示之圓環行進方向，復未注意其車前之
    行車動態，逕行左駛欲進入隔鄰之進德街內，適乙○○駕駛車牌號碼Ｊ９--０６
    ３５號自小客車，由屏東縣長興路繞行圓環往復興路方向駛至，二車閃煞不及，
    甲○○駕駛之自小客車左車頭燈部位撞擊乙○○駕駛之自小客車左側中部位，致
    乙○○受有頭外傷之傷害。
二、案經乙○○訴由屏東縣警察局屏東分局報告臺灣屏東地方法院檢察署檢察官偵查
    起訴。
    理  由
一、訊據被告甲○○坦認有於右揭時地駕駛自小客車，因未遵行圓環行進方向而與告
    訴人乙○○所駕駛之自小客車發生車禍之事實不諱，僅辯稱：車禍後，告訴人自
    陳並未受傷，是其所受頭部外傷，即非本件車禍造成，伊無過失傷害之犯行云云
    。然查，右揭事實，業據告訴人指訴明確，並有行政院衛生署屏東醫院乙種診斷
    證明書、急診病歷、急診護理記錄、治療護理記錄、道路交通事故調查報告表暨
    所附事故現場圖及現場相片五偵在卷可佐。次查，車禍後，被告所駕駛之自小客
    車左側車頭受損，保險桿破裂垂落；告訴人駕駛之自小客車左側前門至後門把手
    間凹陷，刮痕明顯一節，有車損相片在卷可佐，顯見二車碰撞之力道甚強，告訴
    人經此撞擊致頭部碰撞車體受傷，本有可能。另查，上開急診病歷、急診護理記
    錄及治療護理記錄顯示，告訴人係於事發當日上午約十時許始至醫院急診，雖距
    車禍後十小時，惟告訴人受創並不嚴重，經簡單治療旋即返家之情，業據告訴人
    陳稱在卷，則依其傷勢本無及時治療之必要，其於案發當時突遭此變，復無明顯
    之外傷而於警局陳明並未受傷，嗣感疼痛而就醫治療，亦無何違常之處，是告訴
    人頭部之傷害，為本件車禍造成，應可認定，被告所辯即不足信。
二、按駕駛人駕駛汽車，應遵守交通標誌；汽車行駛時，駕駛人應注意車前狀況，並
    隨時採取必要之安全措施，道路交通安全規則第九十條及第九十四條第三項分別
    定有明文。被告於右揭時地駕車本應注意上揭規定，而依案發當時之天侯、路況
    及視線等客觀情狀，亦無不能注意之情事，意疏未注意車前狀況，復未依標誌所
    示之方向行駛，而肇事致告訴人受有傷害，其有過失，已經明顯。告訴人因本件
    車禍受傷，與被告之過失行為間並有相當因果關係。事證明確，被告過失傷害之
    犯行已堪認定。
三、核被告所為，係犯刑法第二百八十四條第一項前段之普通過失傷害罪。審酌被告
    犯罪之動機、目的、手段、造成之損害、迄未與告訴人達成民事和解及犯後態度
    等一切情狀，爰量處如主文所示之刑，並諭知易科罰金之折算標準。
據上論斷，應依刑事訴訟法第二百九十九條第一項前段，刑法二百八十四條第一項前
段、第四十一條第一項，罰金罰鍰提高標準條一條前段、第二條，判決如主文。
中      華      民      國      九十      年      十      月    十七    日
                                      臺灣屏東地方法院刑事第二庭
                                          法  官  林昌義
右正本證明與原本無異。
對於本判決如有不服應於收受送達後十日內向本院提出上訴書狀上訴於台灣高等法院
高雄分院並按他造當事人之人數附具繕本。
                                          書記官  薛慧茹
中      華      民      國      九十      年     十      月    十七    日
附錄本判決論罪之法條：
刑法二百八十七條第一項前段
因過失傷害人者，處六月以下有期徒刑、拘役或五百元以下罰金。


司法院資訊處製作；財團法人民間司法改革基金會備份。
